臺灣臺南地方法院交通事件裁定　　　　　　　　　　　九十年度交聲字第三二號
　　移送機關　交通部公路局嘉義區監理所麻豆監理站
　　受處分人
　　即異議人　甲○○
右列受處分人因違反道路交通管理處罰條例案件，對於交通部公路局嘉義區監理所麻
豆監理站九十年十二月十四日、九十年十一月二十二日、九十年十二月十四日所為之
裁決處分（處分案號：麻監五字第裁七五—Ｂ00000000號、麻監五字第裁七
五—Ｎ00000000號、麻監五字第裁七五—Ｓ00000000號），聲明異
議，本院裁定如左：
    主  文
原處分均撤銷。
甲○○不罰。
    理  由
一、本件原處分意旨略以：受處分人即異議人甲○○分別於：
    民國九十年七月三十一日晚間二十一年三十分許
    九十年八月二十日晚間十九時五分許
    九十年十月九日下午十六時許
    分別駕駛：
    車牌號碼ＦＺ六－四九七號重型機車
    車牌號碼Ｆ五－五四○六號自用小客貨車
    車牌號碼ＹＷ－○三三七號自用小客貨車
    在：
    高雄市○○路、武廟路交叉路口
    高雄縣仁武鄉○○路與仁勇路交叉路口
    台南市○○路○段二八二號前
    因：
    騎乘機車未戴安全帽
    未攜帶駕駛執照駕車
    未領有駕駛執照駕車
    分別為：
    高雄市政府警察局交通大隊
    高雄縣警察局仁武分局仁武派出所
    台南市警察局交通隊
    員警攔檢而開單舉發，移送機關即交通部公路局嘉義區監理所麻豆監理站，嗣後
    復以異議人違規事實明確，乃於
    麻監五字第裁七五—Ｂ00000000號
    麻監五字第裁七五—Ｎ00000000號
    麻監五字第裁七五—Ｓ00000000號
    案中分別依道路交通管理處罰條例
    第三十一條第六項
    第二十五條第三款
    第二十一條第一項第一款
    之規定，分別裁處異議人罰鍰新台幣
    伍佰元
    陸佰元
    壹萬貳仟元
    之處分等語。（以下均以編號代表裁決案號）
二、受處分人即異議人甲○○則辯稱：我於前開時間，並未駕車經過前開地點，應是
    他人冒名等語。
三、經查：本件三紙舉發通知單上身分證字號之記載雖均相同，然案中之舉發通
    知單上出生年月日之記載均為六十年九月十七日，與本件異議人之出生年月日六
    十二年九月十七日不同。次查：本件異議人之住所地為台南縣學甲鎮美豐里美豐
    六七號之八二，而案中異議人之住所記載為美豐里六十二之三號案中記載為
    美豐里六十三號案中記載為美豐里三十八之六號，均不相同。又查：於案中
    駕駛人雖曾向員警出示駕駛執照、於案中出示行車執照、於案中出示身分證
    ，有高雄市政府警察局交通大隊九十年十月十二日，高市警交行字第一五五四二
    號函、高雄縣警察局仁武分局九十年十一月十三日仁警字第一四九三八號函、台
    南市警察局第四分局九十年十二月十日南市警四交違字第一五二六八號函各一紙
    可稽。然異議人曾因駕駛執照及身分證遺失，而分別於八十八年六月四日申請補
    發駕駛執照；八十年一月十一日、八十六年四月八日、八十八年五月三十一日申
    請補發身分證，此有裁決機關九一嘉監麻字第九一一○二五八號函及台南縣學甲
    鎮戶政事務所九十一年七月一日南縣學戶字第○九一○○○○九八三號函各一紙
    可證。復查：經本院審認三紙舉發通知單上「甲○○」之簽名與異議人當庭之簽
    名及申請補發駕駛執照之汽（機）車駕駛人審驗暨各項異動登記書上之簽名顯不
    相同。末查：本院通知：
    案之車輛所有人富安租賃社之負責人李明到庭證稱：車牌號碼ＦＺ六－四九七
      號重型機車之實際所有人是陳錦南，因為分期付款的原因，所以登記在我名下
      ，我並未見過本件異議人，並提出租賃契約書、本票各一紙及陳錦南之身分證
      影本一紙為證。
    案之車輛所有人陳禎裕到庭證稱：車牌號碼Ｆ五－五四○六號自用小客貨車是
      我的，九十年八月二十日，我的車有供給我的業務陳錦南開，當時他是用「甲
      ○○」的名字，工作有三年多的時間，因為有業務侵占的情形，所以沒有繼續
      待在我的公司，後來我才查出他的名字叫陳錦南，我沒有見過異議人」等語。
    案之車輛所有人董玫蘭到庭證稱：我是陳禎裕的配偶，車牌號碼ＹＷ－○三三
      七號自用小客貨車是登記在我名下，車子是借給陳錦南開，我沒見過異議人等
      語。
    足認前揭三件舉發之車輛，均係陳錦南所開，而非本件異議人。
四、綜上所述，足見本件受處分人即異議人甲○○前開所辯，應堪採信。而異議人於
    前述時、地，既無上述原處分意旨所指之違規情形，則本件異議人之異議，經核
    實有理由，原處分予以裁罰，於法即有未合，故應由本院裁定將原處分撤銷，並
    另為異議人不罰之諭知，以資適法。
五、據上論斷，應依道路交通案件處理辦法第二十條前段，裁定如主文。
中      華      民      國    九十一    年    七    月        十        日
                              臺灣臺南地方法院交通法庭
                                  法  官  蔡  直  青
右正本證明與原本無異
如不服本裁定應於送達後五日內向本院提出抗告狀
                                  書記官  孫  鈴  堯
中      華      民國    九十一    年    七    月        十二      日
